臺灣桃園地方法院交通事件裁定　　　　 96年度交聲字第585號
原處分機關　交通部公路總局新竹區監理所
異 議 人即
受 處 分人　甲○○
上列異議人即受處分人因違反道路交通管理處罰條例案件，不服
交通部公路總局新竹區監理所民國96年8 月16日桃監裁罰字第裁
52 -DB0000000 號裁決處分，聲明異議，本院裁定如下：
    主  文
原處分撤銷。
甲○○汽車駕駛人轉彎時，不依標誌、標線、號誌指示，處罰鍰
新臺幣陸佰元，並記違規點數壹點。
    理  由
一、原處分意旨略以：受處分人即異議人甲○○於民國96年6 月
    19日下午7 時5 分許，騎駛車號AT9-466 號機車，行經桃園
    縣桃園市○○路與大興西路口時，未依兩段式左轉交通標誌
    之規定，逕行左轉，經桃園縣政府警察局桃園分局埔子派出
    所（下稱：原舉發機關）警員舉發「機車未依規定兩段式左
    轉」之違規，嗣經原處分機關認異議人違反道路交通管理處
    罰條例第48條第1 項第2 款規定之情事明確，遂裁處異議人
    罰鍰新臺幣六百元等語。
二、聲明異議意旨則以：異議人於96年6 月19日下午7 時5 分許
    騎駛車號AT9-466 號機車，在桃園係桃園市○○路與大興西
    路口為警攔下舉發「未依兩段式規定左轉」之違規，然當時
    正值交通尖峰時刻，車流量巨大，異議人機車原在中央車到
    前方之機車停等區停等紅燈，適交通號誌變換為左右轉綠燈
    ，後方汽車想要右轉便不斷鳴喇叭，異議人因當時車流量大
    根本無法續向前轉入右前方車道待轉區，因此一時緊張便往
    前騎到前左轉區，稍作停留幾秒後，左右觀察確定安全後始
    左轉，異議人此舉實乃因事發現場因素所致，且未保護自己
    性命而已等語。
三、按「機器腳踏車行駛至交岔路口，其轉彎，應依標誌或標線
    之規定行駛」，「汽車駕駛人轉彎時，有不依標誌、標線、
    號誌之指示之情形者，處新臺幣六百元以上一千八百元以下
    罰鍰」，「汽車駕駛人違反道路交通管理處罰條例第48條者
    ，除依原條款處罰鍰外，並記違規點數1 點」，道路交通安
    全規則第99條第2 項、道路交通管理處罰條例第48條第1 項
    第2 款、第63條第1 項第1 款分別定有明定。經查，異議人
    就其於上揭時間騎駛上開機車行經上揭地點未兩段式左轉，
    經值勤員警當場攔停舉發一情，並不否認，並有原舉發單位
    填製之上開舉發違反道路交通管理事件通知單影本1 紙附卷
    可參，足認異議人確有未兩段式左轉之駕駛行為無訛。且該
    路段設有「機慢車二段左轉」之交通標誌，且有二段式左轉
    待轉區，交通設施完善，是機慢車在該路口係全日24小時均
    須兩段式左轉乙節，亦有桃園縣政府警察局桃園分局函文影
    本1 紙在卷可稽，異議人對上開設置情形亦未爭執，堪認屬
    實，是機慢車行經該路段自應依規定進行兩段式左轉，其狀
    甚明。異議人雖辯稱其係因後方汽車不斷按鳴喇叭一時緊張
    始向前行，並經左右觀察無何危險後始左轉云云，然汽車駕
    駛人本當有依道路交通標誌、標線、號誌指示行車之義務，
    倘異議人斯時係依法停等紅燈號誌，就後方車輛如何按鳴喇
    叭催促前行本當毋庸理會，更無因此違反上開行車義務而違
    規左轉之理由，是與異議人所辯後方車輛不斷按鳴喇叭催促
    前行，與異議人應否遵守上揭遵守交通標誌之行車義務乙節
    ，毫無相涉。至異議人辯稱其係先左右觀察確定確無「危險
    」後始違規左轉等語，更非異議人得據以減免自己依指示行
    車之義務，否則豈非未任何汽車駕駛人均得以自己主觀判斷
    無甚危險，而得據為不遵守交通規則之理由。是異議人上揭
    辯解，毫無足採，其行車確有違反道路交通管理處罰條例第
    48條第1 項第2 款之規定，至為明確，應依法裁罰。
四、綜上所述，異議人確有機車未依規定兩段式左轉之違規，堪
    認無疑，原處分機關依道路交通管理處罰條例第48條第1 項
    第2 款之規定，裁處異議人罰鍰600 元，固非無見，惟原處
    分機關漏未依道路交通管理處罰條例第63條第1 項第1 款規
    定記違規點數1 點，尚有未合。本件異議人執詞提出異議，
    雖無理由，惟原處分既有上開可議之處，自應由本院撤銷原
    處分，並依道路交通管理處罰條例第48條第1 項第2 款及同
    條例第63條第1 項第1 款規定，裁處異議人罰鍰600 元併記
    違規點數1 點。
五、據上論斷，應依道路交通管理處罰條例第87條第2 項，道路
    交通案件處理辦法第20條，裁定如主文。
據上論斷，應依道路交通案件處理辦法第19條，裁定如主文。
中　　華　　民　　國　　96　　年　　12　　月　　24　　日
                      交通法庭  法　官　紀凱峰
以上正本證明與原本無異。
如不服本裁定，應於裁定送達後5 日內向本院提出抗告狀。
　　　　　　　　　　　　　　　  書記官　高文靜
中　　華　　民　　國　　97　　年　　1 　　月　　3 　　日
